臺灣臺中地方法院刑事判決　　　　　　　96年度易字第3949號
公　訴　人　臺灣臺中地方法院檢察署檢察官
被　　　告　甲○○○
上列被告因竊盜案件，經檢察官提起公訴（96年度偵字第16545
號），本院判決如下：
    主  文
甲○○○竊盜，未遂，累犯，處有期徒刑貳月，如易科罰金，以
新臺幣壹仟元折算壹日。
    犯罪事實
一、甲○○○前於民國92年間，因竊盜案件，經本院以93年度易
    字第294號判處有期徒刑1年確定；於92年間，因施用毒品案
    件，經本院以93年度訴字第643號判處有期徒刑9月確定；於
    93年間，因竊盜案件，經本院以93年度沙簡字第216號判處
    有期徒刑4月確定，上開案件經定應執行刑為有期徒刑1年10
    月確定，甫於95年7月25日縮短刑期執行完畢。猶不知悔改
    ，竟基於意圖為自己不法所有之犯意，於96年4月26日下午4
    時許，進入乙○○○位於臺中縣大安鄉○○○路145巷20號
    住處旁之雞舍內，欲徒手竊取乙○○○所有之白鐵爐具1個
    ，正搬動該白鐵爐具時，為乙○○○發現，甲○○○見狀隨
    即離去，始未得逞，嗣經乙○○○報案後，經警循線查悉上
    情。
二、案經臺中縣警察局大甲分局報告臺灣臺中地方法院檢察署檢
    察官偵查起訴。
    理由
一、訊據被告甲○○○固坦承於上開時間，曾進入臺中縣大安鄉
    ○○○路145巷20號被害人乙○○○住處旁之雞舍內，惟矢
    口否認有何竊盜犯行，辯稱：伊到該雞舍內，只是要小解而
    已，伊有用手去搖該白鐵爐具，並沒有要偷該爐具，當時伊
    有問過乙○○○該白鐵爐具要不要賣，她說不要，伊就離開
    了云云。然查：
(一)、證人即被害人乙○○○於本院審理時結證稱：伊與被告是同
    村的人，所以認識被告。96年4月26日下午4點多，伊聽到狗
    叫聲，從家裡出來看，看到1部車子，不知道是誰的車，伊
    往雞舍的方向看，看到被告正在抱伊的白鐵爐具，他跟伊說
    拿去賣好嗎？伊就說那是伊的，伊不要賣，他就開車走了。
    伊能確定看到被告時，他確實抱著該白鐵爐具，而且雞舍裡
    面並沒有廁所等語明確（見本院96年9月7日審理筆錄），核
    與被告所自承，其曾以手去搖該白鐵爐具等情節相符，是足
    認被告於上揭時、地，確實有用手環抱該白鐵爐具之事實。
(二)、被告雖辯解，係要到該雞舍去小解云云，惟該雞舍內並無廁
    所等情，業據證人乙○○○於本院審理時證述明確，況從卷
    附現場照片以觀（見警詢卷第8頁），該雞舍有數隻雞正在
    活動，明顯可知雞隻有人飼養，該雞舍為他人所有之事實，
    且被告自承認識證人乙○○○，且稱證人乙○○○為嬸嬸，
    既係認識，何以不直接向證人乙○○○借用廁所使用？反而
    任意進入他人所有之雞舍內，目的僅為小解？被告所辯，顯
    與常情不符。再者，被告正當徒手環抱白鐵爐具而為證人乙
    ○○○發現時，始向證人乙○○○詢問要不要賣該白鐵爐具
    等語，又被告如只是小解，何以突然詢問證人乙○○○是否
    要賣白鐵爐具？被告如係欲向證人乙○○○購買該白鐵爐具
    ，理應直接洽詢證人乙○○○，而非直接徒手搬取白鐵爐具
    ，是被告顯有為自己不法所有之意圖甚明，其前開所辯，與
    常情有悖，顯係卸責之詞，委無足採。是本件事證明確，被
    告犯行堪以認定，應予依法論科。
二、核被告所為，係犯刑法第320條第3項、第1項之竊盜未遂罪
    。被告前於92年間，因竊盜案件，經本院以93年度易字第
    294號判處有期徒刑1年確定；於92年間，因施用毒品案件，
    經本院以93年度訴字第643號判處有期徒刑9月確定；於93年
    間，因竊盜案件，經本院以93年度沙簡字第216號判處有期
    徒刑4月確定，上開案件經定應執行刑為有期徒刑1年10月確
    定，甫於95年7月25日縮短刑期執行完畢，有臺灣高等法院
    被告前案紀錄表乙份在卷足憑，被告受有期徒刑之執行完畢
    後，5年內故意再犯本件有期徒刑以上之罪，為累犯，應依
    刑法第47條第1項規定加重其刑。又被告竊取該白鐵爐具，
    為證人乙○○○所發現，始未得逞，是已著手於犯罪行為之
    實行而不遂，為未遂犯，應依刑法第25條第2項規定，減輕
    其刑，並依刑法第71條第1項規定，先加後減之。爰審酌被
    告不思循正途以謀正當利益，竟為私利，見他人財物即起意
    行竊，缺乏對他人財產權須予以尊重之觀念，且犯後猶否認
    犯行，態度不佳，惟衡酌被告係未遂犯，並無犯罪所得，被
    害人亦無損失等一切情狀，量處如主文所示之刑，併諭知易
    科罰金之折算標準，以示懲儆。
據上論斷，應依刑事訴訟法第284條之1、第299條第1項前段，刑
法第320條第3項、第1項、第25條第2項、第41條第1項前段、第4
7條第1項、第41條第1項前段，刑法施行法第1條之1第1項、第2
項前段，判決如主文。
中　　華　　民　　國　　96　　年　　9 　　月　　21　　日
                        臺灣臺中地方法院刑事第五庭
                            法  官  劉麗瑛
上正本證明與原本無異。
如不服本判決，應於收送達後10日內向本院提出上訴書狀（應敘
述具體理由並附繕本）。
上訴書狀如未敘述理由，應於上訴期間屆滿後20日內補提理由書
於本院。
                            書記官  王玟
中　　華　　民　　國　　96　　年　　9 　　月　　21　　日
附錄論罪科刑法條
中華民國刑法第320條
意圖為自己或第三人不法之所有，而竊取他人之動產者，為竊盜
罪，處 5 年以下有期徒刑、拘役或 5 百元以下罰金。
意圖為自己或第三人不法之利益，而竊佔他人之不動產者，依前
項之規定處斷。
前二項之未遂犯罰之。
